【裁判字號】    97,易,218
【裁判日期】    970229
【裁判案由】    毒品危害防制條例
【裁判全文】
臺灣板橋地方法院刑事判決               97年度易字第218號
公  訴  人  臺灣板橋地方法院檢察署檢察官
被      告  甲○○
上列被告因毒品危害防制條例案件，經檢察官提起公訴（96年度
毒偵字第8369號），被告於本院準備程序進行中就被訴事實為有
罪之陳述，並聽取當事人之意見後，經本院合議庭裁定由受命法
官獨任進行簡式審判程序，並判決如下：
    主  文
甲○○施用第二級毒品，累犯，處有期徒刑柒月。
扣案之第二級毒品甲基安非他命壹包（驗餘淨重零點捌壹肆肆公
克）沒收銷燬。
    事  實
一、甲○○前於民國87年間，因施用第二級毒品案件，經臺灣臺
    北地方法院以87年度毒聲字第610號裁定送觀察、勒戒後，
    認無繼續施用毒品傾向，而經臺灣臺北地方法院檢察署檢察
    官以87年度偵字第18400號為不起訴處分確定；再於92年間
    ，因施用第二級毒品安非他命案件，經本院以92年度毒聲字
    第561號裁定送觀察、勒戒後，認有繼續施用毒品之傾向，
    本院乃以92年度毒聲字第822號裁定令入戒治處所施以強制
    戒治1年，嗣因甲○○自92年4月18日起送臺灣臺北戒治所強
    制戒治後已屆滿4月，其成效經評定為合格，無繼續戒治之
    必要，本院因以92年度毒聲字第2682號裁定其停止強制戒治
    付保護管束，甲○○乃於92年9月17日出所，該次施用毒品
    犯行並由本院以92年度簡字第2349號判處有期徒刑6月確定
    ；竟又於出所期間之92年間，因施用第二級毒品安非他命案
    件，後由本院以93年度簡字第292號判決有期徒刑6月確定，
    以上2罪，嗣經本院以93年度聲字第479號裁定應執行有期徒
    刑10月確定，於94年1月14日縮短刑期執行完畢。甲○○再
    因施用毒品及贓物案件，經本院94年度簡字第4665號、94年
    度簡字第4803號分別判處有期徒刑6月、6月確定，並經本院
    95年聲字第452 號裁定應執行有期徒刑10月確定；甲○○復
    因偽造文書、施用毒品及竊盜案件，經本院以95年簡字第
    1520號、臺灣嘉義地方法院95年易字第258 號各判處有期徒
    刑5 月、7 月、5 月確定，上揭3 罪嗣因適用減刑條例，經
    臺灣嘉義地方法院96年聲減字第142 號裁定減為有期徒刑2
    月又15日、3 月又15日、2 月又15日，並定應執行刑為有期
    徒刑8 月確定；上開應執行之有期徒刑10月、8 月接續執行
    ，甫於96年7 月16日因縮刑期滿執行完畢（於本件已構成累
    犯）。
二、詎甲○○仍未能戒除毒癮，於96年10月14日17時許，在臺北
    縣中和市某網咖內，施用第二級毒品甲基安非他命1次。嗣
    經警於96年10月17日凌晨0時30分許，在臺北縣中和市○○
    路、橋和路口查獲甲○○及許明枝（由檢察官另行起訴），
    並扣得許明枝所有之第一級毒品海洛因1包（淨重0.2270公
    克）、第二級毒品甲基安非他命1 包（淨重0.8150公克，驗
    餘淨重0.8144公克）、玻璃球吸食器1 支。
三、案經臺北縣政府警察局中和分局報請臺灣板橋地方法院檢察
    署檢察官偵查起訴。
    理  由
一、上開事實，業據被告甲○○於本院準備程序及審理時供承不
    諱；又被告經警查獲後採尿檢驗結果，所採尿液含有安非他
    命類陽性反應一節，此有臺北縣政府警察局中和分局毒品案
    罪犯罪嫌疑人姓名及代碼對照表（編號：0000000000-0）、
    台灣檢驗科技股份有限公司濫用藥物尿液檢驗報告各乙份在
    卷可憑；另當場查獲之第二級毒品甲基安非他命1包（淨重
    0.8150公克，驗餘淨重0.8144公克），亦有扣押筆錄、扣押
    物品目錄表各1 紙、交通部民用航空局醫務中心毒品鑑定書
    1 紙及現場照片6 幀在卷可參。綜上調查，本件事證明確，
    被告犯行應堪認定。
二、核被告甲○○所為，係犯毒品危害防制條例第10條第2 項之
    施用第二級毒品罪；被告持有安非他命犯行，為施用之高度
    行為所吸收，故不另論罪。查被告有如犯罪事實欄第一段所
    載之多次施用毒品罪犯罪科刑執行前科，此有臺灣高等法院
    被告前案紀錄表1 紙在卷足憑，其於有期徒刑執行完畢後，
    5 年以內再故意犯本件有期徒刑之本罪，應依刑法第47條第
    1 項累犯之規定，加重其刑。爰審酌被告曾多次因施用毒品
    案件，業經觀察勒戒、強制戒治及判處科刑罪刑，已如前述
    ，其仍未戒斷其施用毒品之惡習，再犯本件施用毒品安非他
    命犯行，顯見其不思悔改，兼衡其犯後業已坦承犯行，態度
    良好等一切情狀，量處如主文所示之宣告刑，以示懲儆。
三、又扣案之白色晶體1 包，經送檢驗結果含有甲基安非他命成
    分，淨重0.8150公克，驗餘淨重0.8144公克等情，此有交通
    部民用航空局航空醫務中心毒品鑑定書（影本）1 紙在卷足
    稽（偵查卷第60頁），故上開第二級毒品甲基安非他命1 包
    為查獲之毒品（驗餘淨重0.8144公克），應依毒品危害防制
    條例第18條第1 項前段之規定沒收銷燬；至其餘扣案之第一
    級毒品海洛因1 包（淨重0.2270公克，驗餘淨重0.2243公克
    ）及吸食器1 組，因係另案被告許明枝所有之物，業據被告
    甲○○供述在卷，既與本件被告甲○○施用第二級毒品犯行
    並無直接關聯，爰不另為沒收銷燬或沒收之諭知。
據上論斷，應依刑事訴訟法第299條第1項前段、第273條之1第1
項、毒品危害防制條第10條第2項、第18條第1項前段，刑法第11
條前段、刑法第47條第1項，判決如主文。
本案經檢察官連思藩到庭執行職務。
中    華    民    國    97    年    2     月    29    日
                  刑事第二庭    法  官 陳坤地
上列正本證明與原本無異。
如不服本判決，應於送達後十日內敘明上訴理由，向本院提出上
訴狀。
                                書記官 林壯隆
中    華    民    國    97    年    3     月    4     日
附錄本案所犯法條全文
毒品危害防制條例第10條
施用第一級毒品者，處 6 月以上 5 年以下有期徒刑。
施用第二級毒品者，處 3 年以下有期徒刑。


司法院資訊處製作；財團法人民間司法改革基金會備份。
